臺灣高等法院刑事判決
111年度交上易字第17號
上  訴  人  
即  被  告  陳俊霖

上列上訴人因過失傷害案件，不服臺灣新北地方法院110年度審
交易字第821號，中華民國110年10月21日第一審判決（起訴案號
：臺灣新北地方檢察署110年度偵字第11578號），提起上訴，本
院判決如下：
    主  文
上訴駁回。
    事  實
一、陳俊霖於民國109 年7 月23日23時24分許，騎乘車牌號碼00
    0-0000號普通重型機車，沿新北市板橋區裕民街111 巷往懷
    德街方向行駛，行經新北市板橋區裕民街111 巷口時，本應
    注意車輛行駛至無號誌之交岔路口，支線道車應暫停讓幹線
    道車先行，而依當時情狀，並無不能注意之情事，竟疏未注
    意及此，未暫停讓幹線道車先行，即貿然通過路口。適同時
    間李坤輝亦騎乘車牌號碼000-000 號普通重型機車，沿新北
    市板橋區裕民街往四維路方向直行駛至，見狀閃避不及，兩
     車因而發生碰撞，致李坤輝受有左脛骨腓骨幹粉碎性骨折
    之傷害。嗣經警據報前往現場處理時，陳俊霖留待現場，向
    到場處理警員坦承為肇事者，並接受裁判。
二、案經李坤輝訴由新北市政府警察局海山分局報告臺灣新北地
    方檢察署檢察官偵查後提起公訴。
    理  由
壹、程序部分：
　　本判決以下所引具傳聞性質之各項供述證據，經本院於審理
    期日調查證據時提示並告以要旨後，未據當事人於言詞辯論
    終結前就證據能力部分有所異議，經審酌該言詞陳述或書面
    陳述作成時之情況，該等證據並無違背法定程序取得或顯不
    可信之情形，以之作為證據均屬適當，依據刑事訴訟法第15
    9條之5規定，自應認為均有證據能力。其餘認定事實所引用
    之非供述證據，並無證據證明係公務員違背法定程序所取得
    ，且就本案待證事項復具有相當關連性，亦無刑事訴訟法第
    159條之4顯有不可信之情況與不得作為證據之情形，復經本
    院於審理期日依法進行證據之調查、辯論，依同法第158條
    之4規定之反面解釋，亦均應有證據能力。
貳、實體部分：
一、認定犯罪事實所憑之證據及理由：
　㈠訊據被告對於上開犯罪事實坦承不諱(本院卷第40至41頁)，
    經查，被告亦於110 年9 月30日原審準備程序及審理時為同
    一之自白，並於警詢及偵查中為同一之自白供述，核與告訴
    人李坤輝、告訴代理人羅巧芳於警詢及偵查中之指訴，大致
    相符。此外，復有道路交通事故現場圖、道路交通事故調查
    報告表（一）、（二）各1份、監視器錄影光碟1片、監視器
    錄影畫面擷圖2 張、現場照片13張、新北市政府警察局道路
    交通事故初步分析研判表1 份、亞東紀念醫院診斷證明書（
    乙種）1 份、道路交通事故肇事人自首情形記錄表在卷可資
    佐證。
　㈡綜上證據，足認被告過失傷害犯行事證明確，堪予認定，應
    依法論科。
二、核被告所為，係犯刑法第284 條前段之過失傷害罪。又被告
    於肇事後，在犯罪未被有偵查權限之機關或公務員發覺前，
    主動向據報前往現場處理之警員表明係肇事者，而願接受裁
    判等情，此觀卷附道路交通事故肇事人自首情形記錄表1 份
    可明，其合於自首要件，得依刑法第62條前段規定減輕其刑
    。
參、駁回被告上訴之理由：
　㈠被告上訴意旨略以：我剛出社會不久，又因疫情關係收入不
    穩定，無法負擔易科罰金之費用，本次是初犯，以後會注意
    避免類似情形發生，請求從輕量刑等語。
　㈡本院審酌原審判決就被告所犯，認事用法均無違誤。復已依
    被告之行為人責任為基礎，具體審酌被告為領有合格駕駛執
    照之人，在公用道路上駕駛車輛之期間，本應時時注意並遵
    守道路交通安全規則，以維護自身及其他用路人之生命、身
    體或財產之安全，卻於案發時地未依規定禮讓幹線道車先行
    ，因而造成本件交通事故，並致告訴人李坤輝受有如事實欄
    所示傷害之過失程度；再兼衡被告之素行、教育程度、職業
    、家庭經濟與生活狀況，以及犯後坦承犯行，態度勉可，然
    迄今未能與告訴人達成和解或成立調解，亦未取得告訴人之
    諒解等一切情狀，因而量處告如原審判決主文所示之刑，並
    諭知易科罰金之折算標準，量刑尚稱妥適。被告亦於本院審
    理中供稱：我當時半工半讀，案發後我有誠心和解，但我只
    能負擔醫療部分，我們在2 月11日有開調解庭，醫療總共要
    賠償42萬元，我想要和解，但沒有和解成功等語(本院卷第3
    8頁)。可見本件原審判決後，關於被告量刑之考量因子既未
    有何變更，則被告上訴意旨所執之理由，顯然無從變更原審
    判決之量刑考量因子，被告上訴意旨仍執前詞，請求再予從
    輕量刑，並無理由，自應予以駁回。　　
據上論斷，應依刑事訴訟法第368條，判決如主文。
本案經檢察官廖先志提起公訴，檢察官曾俊哲到庭執行職務。
中　　華　　民　　國　　111 　年　　3 　　月　　2 　　日
                  刑事第十九庭  審判長法　官  曾淑華
                                      法　官  李殷君
                                      法　官  陳文貴
以上正本證明與原本無異。
不得上訴。
                                      書記官  俞妙樺
中　　華　　民　　國　　111 　年　　3 　　月　　2 　　日
附錄：本案論罪科刑法條全文
中華民國刑法第284 條
因過失傷害人者，處1 年以下有期徒刑、拘役或10萬元以下罰金
；致重傷者，處3 年以下有期徒刑、拘役或30萬元以下罰金。